【裁判字號】    88,易,3351
【裁判日期】    890628
【裁判案由】    贓物
【裁判全文】
臺灣臺北地方法院刑事判決                        八十八年度易字第三三五一號
    公  訴  人  臺灣臺北地方法院檢察署檢察官
    被      告  乙○○
    選任辯護人  杜英達
                程巧亞
                陳玉玲
右列被告因贓物案件，經檢察官提起公訴（八十八年度偵字第一三六六號），本院判
決如左：
    主      文
乙○○連續收受贓物，處有期徒刑陸月，如易科罰金，以參佰元折算壹日。
    事      實
一、乙○○基於收受贓物之概括犯意，明知丙○○（所涉竊盜案件，業經臺灣臺北地
    方法院檢察署檢察官認犯罪嫌疑不足，於民國八十九年二月二十八日以八十八年
    度他字第一六三五號簽結）所持有之車牌號碼ＢＩ－六０七三、引擎號碼000
    00000000000之黑色賓士汽車（為瑞峰貿易股份有限公司所有，於八
    十七年一月九日下午三時許經該公司負責人甲○○停放在臺北市○○○路○段一
    二三號地下室二樓時，發現失竊），係一來路不明之贓物，竟仍於八十七年一月
    間某日，在臺北市木柵區北二高木柵工務段附近予以收受保管，期間並由丙○○
    取回使用。八十七年二、三月間，丙○○復改懸林雲達於八十七年二月四日在臺
    北市○○○路○段一八一號前所失竊之車牌號碼ＤＥ－五六六九號黑色賓士汽車
    車牌二面，併與於不詳時、地遭竊之臺北市議員陳政忠所有，由巢鈺偉駕駛登錄
    車號ＥＯ－七０００之臺北市議會停車證及於八十七年八月間在臺北市○○路、
    民生東路口遭竊之劉建忠所有登錄車號ＥＦ－七二０七之立法院公務車停車證各
    一張，於使用後交回時，由其再予收受保管使用。嗣於八十八年一月四日下午四
    時十分許，乙○○駕駛該車搭載不知情之陳雪玉，行經臺北市○○○路、建國北
    路口時為警查獲。
二、案經臺北市警察局少年警察隊移送臺灣臺北地方法院檢察署檢察官偵查起訴。
    理      由
一、訊據被告乙○○固坦承有於右揭時、地收受並使用上開車輛之事實，惟矢口否認
    其明知該車係贓物，辯稱：該車是丙○○於八十七年一月間交給我的，當時我沒
    有注意到它的車牌號碼，他第一次擺放的時間很短，我沒有核對行車執照。後來
    在二、三月間停放的時間比較久時，我才發現懸掛之車牌是ＤＥ－五六九九號，
    我跟他要行車執照，他給我影本核對是相符的，但我不知道車子是否是他偷的云
    云。經查，車牌號碼ＢＩ－六０七三號之黑色賓士汽車為瑞峰貿易股份有限公司
    所有，於八十七年一月九日下午三時許經該公司負責人甲○○停放在臺北市○○○路○段一二三號地下室二樓時，發現失竊，另車牌號碼ＤＥ－五六六九號黑色
    賓士汽車車牌，係林雲達所有，於八十七年二月四日在臺北市○○○路○段一八
    一號前所失竊，至登錄車號ＥＯ－七０００之臺北市議會停車證及登錄車號ＥＦ
    －七二０七之立法院公務車證各一張，分係於不詳時、地及於八十七年八月間在
    臺北市○○路、民生東路口遭竊等情，業經被害人甲○○於警、偵訊中及被害人
    林雲達、巢鈺偉、劉建忠於警訊中各陳述甚明，並有贓物認領保管單、車輛竊盜
    、車牌失竊資料個別查詢報表─查詢車輛認可資料與臺北市議會停車證、立法院
    公務車停車證及臺北市政府警察局中正第一分局車輛協尋受理報案單等附卷為憑
    （詳見偵卷第十四頁、第十五頁、第十七頁至第二十頁、第二十六頁、第二十七
    頁、第四十頁、第四十二頁及第四十八頁），是上開車輛、車牌及停車證均係贓
    物甚明。次查，被告於警訊中曾供稱：丙○○於八十七年一月間首次交付該車與
    其保管時，即有拿該車之行車執照影本與其核對，經核對是相符的及丙○○交付
    該車時，該臺北市議會停車證及立法院公務車停車證就已放在右前置物箱內等語
    （詳見偵卷第七頁反面及第十頁正面），然上開車輛、車牌及停車證遭竊之時間
    均不相同，已如前述，故被告不可能於八十七年一月間即核對該車之行車執照係
    與事後失竊之改懸車牌相符，而該等停車證上均載有持用人之名稱，且與車輛所
    有人或丙○○等均不相符，足見被告於收受上開之物時，已有贓物之認識。綜上
    所陳，被告所辯，均係卸責之詞，不足採信，本件事證明確，其犯行堪以認定，
    應予依法論科。
二、查被告雖係暫時保管使用該等車輛、車牌及停車證等物，用後仍須交還，惟其保
    管使用贓物之行為，已對追贓造成困難，核其所為，係犯刑法第三百四十九條第
    一項之收受贓物罪，其收受於贓車上改懸他人之失竊車牌二面，均為監理機關所
    發之真正車牌，並未有偽造或變造之行為，即使車輛與牌照有不一致，亦不構成
    犯罪。公訴人就被告收受於贓車上改懸之上開車牌二面部分，於起訴法條雖未論
    及，另就被告收受他人失竊之停車證二張之犯行，於起訴事實亦未敘及，然上開
    部分與起訴之犯罪事實有裁判上一罪關係，基於審判不可分原則，本院自得一併
    予以審究。又被告先後收受贓物之犯行，時間緊接，方法相同，所犯係構成要件
    相同之罪名，顯係基於概括犯意而為之，為連續犯，應依刑法第五十六條規定論
    以一罪，並加重其刑。爰審酌被告無犯罪前科，犯罪之動機、方法、目的、收受
    使用贓物之時間及犯罪後之態度等一切情狀，量處如主文所示之刑，並諭知易科
    罰金之折算標準，以示懲儆。
據上論斷，應依刑事訴訟法第二百九十九條第一項前段，刑法第五十六條、第三百四
十九條第一項、第四十一條，罰金罰鍰提高標準條例第一條前段、第二條判決如主文
。
本件經檢察官陳錫柱到庭執行職務。
中      華      民      國      八十九      年     六     月    廿八    日
                      臺灣臺北地方法院刑事第五庭
                                        法    官  朱  夢  蘋
右正本證明與原本無異。
如不服本判決，應於判決送達後十日內，提出上訴狀。
                                        書 記 官  方  美  雲
中      華      民      國      八十九      年     七     月     六     日
附錄本案論罪科所依據之法條全文：
刑法第三百四十九條第一項
一收受贓物者，處三年以下有期徒刑、拘役或五百元以下罰金。
二搬運、寄藏、故買贓物或為牙保者，處五年以下有期徒刑、拘役或科或併科一千元
  以下罰金。
三因贓物變得之財物，以贓物論。
四收受贓物者，處三年以下有期徒刑、拘役或五百元以下罰金。


司法院資訊處製作；財團法人民間司法改革基金會備份。
